# 租赁期及租赁费不确定情况下的会计处理

提问人：dreamerboy1990 时间：2021-09-05 11:55:00
陈版您好，@chenyiwei
问题 1 ：A、B公司分别持有甲公司50%股份，B公司原独立从事制造行业，自有厂房、土地、设备，后因市场销路不畅与A公司合资成立甲公司，同时B公司将全部资产租赁给甲公司，租赁方式为以每年不考虑上述资产折旧的税前利润为基础的20%分给B公司，如遇亏损则先弥补亏损再分配，此种情况下租赁期和租赁金额均不确定，此种情况下如何按新租赁准则计量呢？
问题 2 ：A公司系从C公司脱钩改制而来（A公司原为C公司的三产公司），C公司将其办公楼租赁给A公司使用，C公司目前向多个剥离的三产公司租赁房产，但租赁价格均不公允，明显低于市场价格（延续历史租赁价格），该房产目前无法直接获得直接公允租赁价格；同时目前租赁合同均为每年签订一次，但实际上该租赁并非短期租赁，此种情况下如何判断租赁期和租赁价格更恰当？
谢谢陈版。

回答人：chenyiwei
1 、这种情况下，甲公司的租赁付款额是可变的，且不取决于比率或指数，故无需确认使用权资产和租赁负债，实际发生时计入成本费用即可。
2 、可以采用成本加成（成本至少包含租赁房屋的折旧、相关税费等），或者获取周边同类或类似房产的市场租金水平进行必要调整，以确定公允租金。